【裁判字號】    98,交抗,566
【裁判日期】    980216
【裁判案由】    違反道路交通管理處罰條例
【裁判全文】
臺灣高等法院交通事件裁定             98年度交抗字第566號
抗  告  人
即  異議人
即受處分人  甲○○
上列抗告人因違反道路交通管理處罰條例案件，不服臺灣士林地
方法院，中華民國97年12月15日所為裁定（97年度交聲字第1598
），提起抗告，本院裁定如下：
    主  文
抗告駁回。
    理  由
一、按受處分人不服道路交通管理處罰條例第8 條所定主管機關
    所為之處罰者，得於接到裁決書之翌日起20日內，向管轄地
    方法院聲明異議，道路交通管理處罰條例第87條第1 項定有
    明文。次按交通法庭認聲明異議不合法律上之程式，且無從
    補正者，應以裁定駁回之，道路交通案件處理辦法第18條前
    段亦定有明文。又按依道路交通管理處罰條例第87條規定向
    管轄法院聲明異議之期間，自裁決送達之翌日起算，並得依
    法扣除在途期間，道路交通案件處理辦法第12條亦定有明文
    。
二、經查：
  (一)按處理違反道路交通管理事件，有關文書送達之程序，依行
    政程序法之規定。又送達於應受送達人之住居所、事務所或
    營業所為之，行政程序法第72條第1 項定有明文。
  (二)本件原處分機關即台北市交通裁決所96年7 月26日北市裁三
    字第裁22-U00000000號裁決書，經郵政機關向異議人位於台
    北市○○區○○路106巷9弄24號2 樓之戶籍地送達，由抗告
    人本人於96年8月1日收受送達，有送達證書影本1 份在卷可
    參（見原審卷第7 頁），堪認本案裁決書業已符合行政程序
    法第72條第1 項規定為送達。是抗告人對該裁決如有不服，
    依法應於接到裁決書之翌日起20日內聲明異議，又異議人住
    於原審法院所轄之內湖區，其向原審法院為訴訟行為，不計
    在途期間，亦即抗告人至遲應於96年8 月21日前聲明異議，
    方屬合法，惟異議人遲至97年9 月17日始向台北市交通裁決
    所聲明異議，有卷附台北市交通裁決所收文章存卷可按（見
    原審卷第3 頁），顯已逾20日之法定異議期間。原審法院乃
    以抗告人之聲明異議不合法律上之程式，且無從補正，而裁
    定駁回之，經核並無違誤。至抗告人抗告意旨所指伊曾於96
    年7 月20日向台北市交通裁決所提出異議云云，惟經核閱上
    開96年7 月20日陳述書所載，顯係針對台北市交通事件裁決
    所96年7月5日北市裁三字第09635255200 號函覆說明提出異
    議，並非對96年7 月26日始行裁決之北市裁三字第裁22-U00
    000000號裁決書聲明異議，嗣上開裁決書既於96年8月1日送
    達予抗告人本人收受，抗告人應即遵循裁決書所明示「若不
    服處罰者，得於收到裁決書翌日起20日內，以司法狀紙提出
    聲明異議（詳見裁決書附記欄）」，則抗告人自行遲誤該異
    議期間，依法自應予駁回。是本件抗告，為無理由，應予駁
    回。
三、據上論結，應依道路交通案件處理辦法第26條，刑事訴訟法
    第412條，裁定如主文。
中    華    民    國    98    年    2     月    16    日
                  刑事第十庭審判長法  官  楊炳禎
                                  法  官  朱光仁
                                  法  官  陳春秋
以上正本證明與原本無異。
不得再抗告。
                                  書記官  李家敏
中    華    民    國    98    年    2     月    17    日


司法院資訊處製作；財團法人民間司法改革基金會備份。
